【裁判字號】    91,訴,1113
【裁判日期】    920130
【裁判案由】    殺人未遂等
【裁判全文】
臺灣臺北地方法院刑事判決                        九十一年度訴字第一一一三號
    公  訴  人  臺灣臺北地方法院檢察署檢察官
    被      告  庚○○  男  三.
                丁○○  男  二.
    共      同
    指定辯護人  甲○公設辯護人沈芳萍
    被      告  辛○○  男  二.
                己○○  男  二.
                乙○○  男  三.
右列被告等因殺人未遂等案件，經檢察官提起公訴（九十一年度偵字第一八九四○號
），甲○判決如左：
    主      文
庚○○共同未經許可，持有可發射子彈具有殺傷力之改造玩具手槍，處有期徒刑壹年
捌月，併科罰金新臺幣拾萬元，罰金如易服勞役，以銀元參佰元即新臺幣玖佰元折算
壹日，扣案之仿BERETTA廠半自動手槍改造之金屬玩具手槍壹枝（含彈匣壹個，槍枝
管制編號：0000000000號）、口徑九ｍｍ制式子彈參拾顆均沒收；又殺人
未遂，處有期徒刑伍年陸月，扣案之仿BERETTA廠半自動手槍改造之金屬玩具手槍壹
枝（含彈匣壹個，槍枝管制編號：0000000000號）、口徑九ｍｍ制式子彈
陸顆均沒收；應執行有期徒刑柒年，併科罰金拾萬元，罰金如易服勞役，以銀元參佰
元即新臺幣玖佰元折算壹日，扣案之仿BERETTA廠半自動手槍改造之金屬玩具手槍壹
枝（含彈匣壹個，槍枝管制編號：0000000000號）、口徑九ｍｍ制式子彈
參拾顆均沒收。
丁○○共同未經許可，持有可發射子彈具有殺傷力之改造玩具手槍，處有期徒刑壹年
肆月，併科罰金新臺幣貳萬元，罰金如易服勞役，以銀元參佰元即新臺幣玖佰元折算
壹日，扣案之仿BERETTA廠半自動手槍改造之金屬玩具手槍壹枝（含彈匣壹個，槍枝
管制編號：0000000000號）、口徑九ｍｍ制式子彈陸顆均沒收。
己○○使犯人隱避，處有期徒刑陸月，如易科罰金，以參佰元折算壹日。扣案之門號
0000000000號行動電話壹具沒收。
乙○○藏匿犯人，處有期徒刑陸月，如易科罰金，以參佰元折算壹日。
辛○○無罪。
    事      實
一、庚○○於九十一年三月間，在臺東縣臺東市○○路邊，向真實姓名不詳，綽號「
    阿賢」之成年男子，以新臺幣（下同）二十一萬六千元（起訴書誤載為二萬元）
    非法購買而未經許可持有具殺傷力之仿BERETTA廠半自動手槍改造之金屬玩具手
    槍一枝（含彈匣一個，槍枝管制編號：0000000000號）及制式子彈四
    十二顆。嗣因庚○○、丁○○、辛○○集資在臺北市○○區○○街觀光夜市內，
    由庚○○擺設攤位販售光碟，庚○○於民國九十一年八月間因細故與同於該處販
    賣光碟之丙○○、子○○、癸○○、楊志明等人發生糾紛，乃於九十一年八月二
    十五日凌晨零時十五分許，邀同丁○○前往臺北市○○街（起訴書誤載為饒河街
    ）一八○號前與丙○○等人談判，並將其上開未經許可而持有之改造玩具手槍一
    支（含彈匣一個）及制式子彈十五顆，交由同有持有槍彈犯意聯絡之丁○○繫於
    腰間未經許可而持有。庚○○、丁○○在與丙○○等人談判過程中，雙方因故發
    生互毆，丁○○為嚇阻丙○○等人，乃對空射擊三槍，並無傷人，丙○○見狀上
    前制止，槍枝經搶遂掉落在地，旋經庚○○撿起後，竟另基於殺人之犯意，朝丙○○身體要害之左前胸及左後背部位各射擊一槍，又於離開現場時對空射擊一槍
    ，丙○○經子○○等人及時送醫急救，始倖免於死而未遂。嗣庚○○及丁○○搭
    乘不詳車號之計程車逃往庚○○位在臺北縣汐止市○○路四一八巷五三號四樓之
    住處躲藏，庚○○並以電話通知正在臺北市○○路○段六五六號三樓之五由己○○之妻壬○○具名承租給庚○○、辛○○居住處之己○○、辛○○、乙○○等人
    前述發生槍擊之情事，要己○○等人及庚○○之女友戊○○迅速離開上址，遂由
    己○○開車搭載上述人等至臺北縣板橋市○○路○段一號五樓之二六乙○○租屋
    處，庚○○並在到達汐止後始發覺另遺失子彈一顆（尚餘子彈六顆）。九十一年
    八月二十五日中午時分庚○○即偕同丁○○抵達上開乙○○租屋處藏匿，於同日
    晚上十時許再由乙○○以不詳車號之自用小客車搭載庚○○、丁○○及戊○○至
    不知情之龔志明位於桃園縣八德市○○街二七巷二弄一號十樓之五住處藏匿。於
    躲藏期間，庚○○並向己○○商借二萬元資為藏匿費用，由己○○以匯款方式交
    予庚○○，並提供其所有之門號0000000000號行動電話予庚○○使用
    。案經警方於九十一年九月三日下午三時許，在前址龔志明住處查獲，並於該址
    地下三樓停車場線路管上方起獲查扣上開仿BERETTA廠半自動手槍改造之金屬玩
    具手槍一枝（含彈匣一個，槍枝管制編號：0000000000號）及制式子
    彈三十五顆（含前述槍擊所餘之六顆，經送鑑驗時試射五顆，僅剩三十顆）、庚○○及丁○○作案時穿著之上衣二件、丁○○名義之門號0000000000
    號行動電話、己○○所有之門號0000000000號行動電話、庚○○所有
    之門號0000000000號行動電話共三具。
二、案經丙○○訴由臺北市政府警察局松山分局報請臺灣臺北地方法院檢察署檢察官
    偵查起訴。
    理      由
壹、被告庚○○、丁○○部分：
一、訊據被告庚○○坦承未經許可持有右揭改造之金屬玩具手槍、制式子彈及殺人未
    遂之事實，惟辯稱：該改造手槍及制式子彈係伊持有並攜帶前往案發現場及搶擊
    丙○○，丁○○並未曾持有該槍、彈云云；另被告丁○○則矢口否認有何犯行，
    辯稱：庚○○叫伊陪同前往，但伊並未攜槍，案發時伊雖有從地上撿到槍，但之
    後有人搶槍，致槍枝掉落，庚○○又撿回去，伊並無開槍射擊云云。惟查：（一
    ）被告丁○○於警訊時供稱：因伊與庚○○在臺北市○○街擺設的光碟攤位與他
    人發生爭執，對方邀庚○○去談判，張某為恐遭不測，故持一把九三式手槍要伊
    放在身上一同前往，至案發地點時，適庚○○手機聲響，對方不讓庚○○接聽電
    話，便動手搶他的手機，並由丙○○毆打庚○○，隨後又有十幾個人衝過來和伊
    扭打，伊乃至腰際拿出手槍敲打其中一人，結果手槍不小心掉落，庚○○立刻拾
    起，後來就聽到約三聲槍響，有些人立刻走避，剩下丙○○與庚○○毆打，隨即
    又聽到一聲槍響，就見丙○○中槍等語（見偵查卷宗第十四頁背面、第十五頁）
    ；又於偵查中供稱：庚○○有叫伊幫他拿槍，放在伊腰際間，丙○○動手打庚○○時，庚○○就叫伊把槍拿給他，因對方的人打伊，伊乃持槍朝對方的頭敲打，
    結果槍掉在地上，被庚○○撿走，此時丙○○還未受傷，是後來庚○○又開槍射
    擊丙○○左胸部等語（見偵查卷宗第八十七頁）；嗣於甲○九十一年九月四日訊
    問時亦供稱：「那天對方來找我們麻煩，庚○○叫我過去，‧‧‧他（指庚○○
    ）當時拿了一枝槍，到了我們攤位時才把槍交給我，叫我插在身上，當時他跟我
    說要防身，‧‧‧受傷的人打張（庚○○），張就要我把槍交給他，我將槍拿出
    來，他們就圍過來搶我的槍，我拿槍敲他們，結果槍掉地上，張先搶到槍，我擋
    住他們，‧‧‧，吳（丙○○）那時還未中彈，我欲過去時就見張往吳的左胸口
    開了一槍」等語（見甲○九十一年度聲羈字第二六六號刑事卷宗第八頁）。另被
    告庚○○於警訊中亦供稱：「我將置於臺北市○○路○段住處之槍枝交由友人丁○○置於腰際，‧‧‧結果丁○○將腰際上的槍拿出來以槍柄打對方的人，在扭
    打過程對方因為要搶該槍枝而掉到地上，被我撿起來，‧‧‧不料他（指丙○○
    ）又動手打我，我才向其肩部射擊」（見偵查卷宗第十一頁）；其於偵查中繼供
    稱：伊與丁○○一同前往案發處，丁○○帶了一枝槍及十五發子彈，因丙○○等
    人動手圍毆伊與丁○○，丁○○才掏出槍來，對方也上前搶槍，但被伊先拾起，
    丙○○又要揮拳打伊，伊就開槍，打中左肩膀等語（見偵查卷宗第八十四頁背面
    ）；嗣於甲○九十一年九月四日訊問時亦供明：伊猜想丙○○等人沒有誠意，故
    叫丁○○帶著槍枝防身，因為對方圍毆伊等二人，丁○○就取出槍，丙○○動手
    搶槍，槍掉到地上，伊先撿到，並對空鳴槍，丙○○仍過來毆打伊，伊才開槍打
    中丙○○的肩膀等語（甲○九十一年度聲羈字第二六六號刑事卷宗第七頁），就
    上揭被告丁○○、庚○○二人之供述參互以觀，就被告丁○○持槍插在腰際前往
    案發現場，並有掏出槍枝，且因對方欲搶槍而致槍枝掉落，經庚○○拾起後即朝
    丙○○射擊之情節盡皆相符，此係案發時之供述，較少權衡利害得失，比之事後
    翻異之詞，自較可信。（二）案發當時丙○○親眼看見被告丁○○將槍枝插在腰
    間及拿出來鳴槍三發，丙○○聽到槍聲就跳過去制止，在與被告丁○○拉扯時槍
    掉了，後來由被告庚○○撿到，丙○○就中槍等情，亦經證人丙○○於甲○九十
    一年十一月二十日審理時結證綦詳，而證人癸○○於警訊時亦證稱：「當時只見
    二名男人，較胖之人先開約三、四槍‧‧‧再由另名男子接手，好像拉滑套又開
    了好幾槍‧‧‧」等語，均足佐證上開被告庚○○、丁○○二人於警訊、偵查中
    所供之情節，是被告丁○○、庚○○雖於甲○審理時翻異前供改稱：槍係庚○○
    所持往現場，丁○○僅於槍掉落之際，短暫拾起，旋復被搶而掉落，再為庚○○
    撿起，始開槍打中丙○○云云，並以案發現場攝影機所拍得之影像並無被告丁○○持槍之畫面置辯，但查此係固定式之街角攝影機所攝之影像，受限於攝影設備
    、取鏡角度等因素，本難藉以呈現全部案發過程，既有證人證述如前，要難據此
    逕認被告二人更異之詞與事實更為相符，或其前供虛偽不實，自不得任意捨棄前
    供而不採。（三）又被告未經許可而持有為警查獲之上開槍、彈，經送內政部警
    政署刑事警察局鑑定結果，認槍枝管制編號0000000000號之手槍一枝
    ，係由仿BERETTA廠半自動手槍製造之金屬玩具手槍槍身、土造金屬滑套及土造
    金屬槍管組合而成之改造手槍，機械性能良好，可擊發口徑九ｍｍ，認具傷力；
    口徑九ｍｍ手槍制式子彈三十五顆，採樣五顆試射結果可擊發，認均具殺傷力，
    有該局九十一年十月十一日刑鑑字第○九一○二三六九二九號槍彈鑑定書一件在
    卷可稽。（四）被告庚○○以其持有之槍彈對被害人丙○○開槍射擊二槍，致丙○○受有左胸、左背及右肩有三處槍孔，其中左側胸、背之傷勢，係子彈貫穿所
    致，業據告訴人丙○○指訴歷歷，且為被告庚○○所是認，並有臺北市立忠孝醫
    院急診病歷及診斷證明書附卷可稽，而在現場拾獲之彈殼六顆及自丙○○右肩取
    出之彈頭一顆，經送內政部警政署刑事警察局鑑定結果，認均係已擊發之口徑九
    ｍｍ制式子彈彈殼，經以比對顯微鏡比對結果，其彈底特徵紋痕相吻合，認係同
    一槍枝所擊發，而取出之彈頭一顆，認係已擊發之口徑九ｍｍ制式子彈鉛彈頭，
    此有該局九十一年十月九日刑鑑字第○九一○二三一八五五號槍彈鑑定書、九十
    一年十月七日刑鑑字第○九一○二三四七七六號槍彈鑑定書二件附卷可佐，是丙○○之傷勢確係被告庚○○之開槍射擊所造成，且此胸部、背部係人體要害之一
    ，以槍彈近距離射擊，必定傷及體內臟器、動脈等重要器官而血流不止，足以令
    人死亡，為一般人所明知，被告庚○○為青壯之人，自難諉為不知，竟仍執意向
    告訴人身體開槍射擊二發，足認被告庚○○於實施加害行為時，即有使人喪失生
    命之故意，其與丙○○間因故發生互毆而生致人於死之殺意至為灼然。（五）被
    告庚○○既已著手實施犯罪，但因外力所阻，致未造成丙○○死亡之結果，係障
    礙未遂。（六）綜上所述，足認被告庚○○、丁○○確於上述時地由丁○○持有
    庚○○原即未經許可持有之前述槍、彈前往，嗣因渠等與丙○○等人因故互毆，
    丁○○即先行對空鳴槍三發，但丙○○未因此退卻，反上前欲搶下丁○○手中之
    槍彈，並致該槍彈掉落在地，旋被庚○○拾起後，向丙○○身體胸、背部要害射
    擊二發，丙○○因而傷勢嚴重，庚○○等離去前，又對空射擊一發，丙○○幸因
    友人速將其送醫急救，始倖免於死等事實。從而被告庚○○前開所辯持槍彈開槍
    均為其一人所為及被告丁○○所辯各節，顯係事後圖卸飾詞，殊無可採，罪證明
    確，犯行均堪認定。
二、核被告庚○○、丁○○所為，其中未經許可持有可發射子彈具有殺傷力之改造玩
    具手槍部分，均係犯槍砲彈藥刀械管制條例第十一條第四項未經許可持有改造玩
    具手槍罪，而未經許可持有具有殺傷力之子彈部份，則均係犯槍砲彈藥刀械管制
    條例第十二條第四項未經許可持有子彈罪，又被告庚○○另以該改造玩具手槍持
    以射殺丙○○而未遂，係犯刑法第二百七十一條第二項、第一項之殺人未遂罪。
    被告二人就未經許可持有具殺傷力之改造玩具手槍及子彈罪部分，具有犯意聯絡
    及行為分擔，為共同正犯。被告等均以一行為觸犯未經許可持有具殺傷力之改造
    玩具手槍及子彈二罪名，為想像競合犯，依刑法第五十五條之規定，應從較重之
    未經許可持有具殺傷力之改造玩具手槍罪處斷。又被告庚○○所犯之未經許可持
    有具殺傷力之改造玩具手槍罪及殺人未遂罪間，犯意各別，行為互殊，應予分論
    併罰。被告庚○○已著手殺人行為之實施，未生被害人死亡之結果，為未遂犯，
    爰依刑法第二十六條前段之規定，按既遂犯之刑度減輕其刑，故死刑減為無期徒
    刑或十五年以下十二年以上有期徒刑，無期徒刑減為七年以上有期徒刑，有期徒
    刑部分則減輕其刑二分之一。爰審酌被告二人未經許可持有槍、彈，對於社會安
    全已構成危害，持有槍、彈之期間長短有別，其中被告庚○○另因細故糾紛而持
    槍殺人，雖被害人丙○○經他人緊急送醫急救而未生死亡結果，但已造成丙○○
    受有嚴重傷勢之損害，及被告等犯罪後之態度等一切情狀，分別量處如主文所示
    之刑，併科罰金部分並諭知易服勞役之折算標準，被告庚○○部分並定應執行之
    刑，以資懲儆。
三、扣案之仿BERETTA廠半自動手槍改造之金屬玩具手槍一枝（含彈匣一個，槍枝管
    制編號：0000000000號）、口徑九ｍｍ手槍制式子彈三十顆，均具有
    殺傷力，係屬違禁物，爰依刑法第三十八條第一項第一款規定，均併予宣告沒收
    ；至被告丁○○所持有者，僅係槍擊發案當日自全部子彈中取出攜帶至現場之子
    彈十五顆，嗣其與庚○○共射擊六顆、遺失一顆，尚餘子彈六顆，故以此數諭知
    沒收。又同此扣案之仿BERETTA廠半自動手槍改造之金屬玩具手槍一枝（含彈匣
    一個，槍枝管制編號：0000000000號）及上述所剩之子彈六顆（上開
    三十顆中之六顆），係供被告庚○○犯殺人未遂罪所用之物（原攜帶子彈十五顆
    至案發現場，嗣射擊六顆、遺失一顆，故尚餘子彈六顆），且為其所有，業經被
    告庚○○供明在卷可按，爰另依刑法第三十八條第一項第二款規定，併予宣告沒
    收。至扣案之口徑九ｍｍ手槍制式子彈五顆，業經於送鑑定時試射，而扣案之彈
    頭一顆，係自被害人身體手術取出，均已喪失其殺傷力，已非屬違禁物，無庸宣
    告沒收；另有九ｍｍ手槍制式子彈一顆，已於案發後於被告等人逃逸時遺失，業
    據被告庚○○供認無訛，既已滅失而未扣案，亦不宣告沒收；另扣案之被告等作
    案時穿著之上衣二件、被告丁○○所有之門號0000000000行動電話一
    具、被告庚○○所有之門號0000000000號行動電話一具，均非被告等
    犯罪所用之物，均不併予沒收，附此說明。
四、公訴意旨另以被告丁○○於上開時地持有槍彈，在與丙○○等人談判過程中，雙
    方發生互毆，丁○○為嚇阻丙○○等人，乃對空射擊三槍，丙○○見狀上前制止
    ，槍枝經搶遂掉落在地，旋經庚○○撿起後，對丙○○身體要害射擊，丙○○經
    友人子○○等人及時送醫急救，始倖免於死，認被告丁○○尚涉有刑法第二百七
    十一條第二項、第一項殺人未遂罪嫌等語，惟查本件告訴人丙○○目睹被告丁○○對空鳴槍後，另遭被告庚○○持槍射擊二槍，而受有左胸、左背及右肩等槍擊
    傷害等情，業據告訴人丙○○指訴在卷，已如前述，又被告丁○○與丙○○互不
    認識，並無仇隙，案發時縱被告丁○○持有槍枝，且有對空鳴槍行徑，然其自始
    至終均未將槍指向在場之人，未對人有任何射擊之動作，被告丁○○對空鳴槍之
    舉，意在嚇阻對方之行動甚明，至於被告庚○○持槍射殺丙○○，顯出於其個人
    犯意，要非在被告丁○○所預見之犯罪目的範疇內，應可採信。且按共同正犯之
    所以應對其他共同正犯所實施之行為負其全部責任，以就其行為有犯意之聯絡為
    限，若他犯所實施之行為，超越原計劃之範圍，而為其所難預見者，僅應就其所
    知之程度令負責任，是被告丁○○縱有未經許可持有槍、彈之行為，然對於被告
    庚○○持槍射擊丙○○一節，既未有犯意聯絡及行為分擔，自不足遽認被告丁○○亦應同負殺人未遂刑責，此部分不能證明被告丁○○犯罪，此外復查無其他積
    極證據足資認定被告丁○○有殺人未遂犯行，原應為無罪之諭知，惟公訴意旨認
    此部分與前開有罪部分有裁判上一罪關係，爰不另為無罪之諭知，附此敘明。
貳、被告己○○、乙○○部分：
一、訊據被告己○○矢口否認有何使犯人隱避之犯行，辯稱：伊並不知道有借予庚○○二萬元的事，是在伊妻匯出借款後，才知道的云云；另被告乙○○固坦承有向
    友人借車自其住處載送庚○○、丁○○等人至桃園縣八德市不知情之龔志明住處
    ，惟亦矢口否認有藏匿犯人之犯行，辯稱：當日伊仍照常上班，庚○○、丁○○
    到伊住處時，伊並不知情云云。然查：（一）被告己○○於警訊中供稱：「我於
    九十一年八月二十四日二十一時左右與丁○○、乙○○三人去臺北市○○路○段
    六五六號三樓之五庚○○住處等待庚○○收攤，不久丁○○先走，後來辛○○回
    來，又不久丁○○突然打我手機通知我出事了，叫我們立刻離開，於是我和辛○○二人回到乙○○在臺北縣板橋市○○路○段一號五樓之二六號住處，後來丁○○打我手機說他的（手機）掉了，我就請辛○○掛失等語（見偵查卷宗第二十七
    頁背面），另被告辛○○於警訊時亦供稱：九十一年八月二十五日凌晨一時三十
    分許，在臺北市○○路○段六五六號三樓之五接到庚○○打行動電話給己○○說
    出事了，要伊與己○○、乙○○及庚○○之女友戊○○趕快離開，故就一起搭乘
    己○○駕駛的自用小客車回到臺北縣板橋市○○路○段一號五樓之二六號乙○○
    住處，此時庚○○又來電給己○○說他所使用之0000000000號行動電
    話可能掉落在槍擊現場，要己○○替他打電話到遠傳電信公司掛失，因己○○剛
    好要上廁所，伊才持己○○所有之門號0000000000號行動電話打給遠
傳電信公司掛失等語，嗣被告辛○○於偵查中亦供明：「（何時知道庚○○用槍
    殺人？）他打電話給己○○，電話是己○○接，他在電話中跟林說開槍打人，是
    己○○告訴我，我才知道」等語（見偵查卷宗第一○七頁背面），依此被告等人
    於警偵訊時所供相互勾稽，可知被告庚○○、丁○○於槍擊案發後，即不只一次
    以電話聯絡己○○等人，當時與己○○同在之人尚有辛○○、乙○○、戊○○，
    況且被告辛○○上述自承係己○○在接獲庚○○來電後，即告知槍擊之事，甚至
    被告丁○○於警訊時即已供稱：「（己○○、辛○○、乙○○、戊○○、龔志明
    等人是否知道你與庚○○持槍重傷丙○○的事情？）除了龔志明不知道外，其他
    人都知道」等語（見偵查卷宗第十九頁），益徵被告己○○、乙○○等人對庚○○、丁○○持槍射擊丙○○一事早已明知。（二）被告己○○既知被告庚○○、
    丁○○涉有持槍殺人罪嫌，猶資助被告庚○○二萬元以供逃亡生活費用，並提供
    其所有之門號0000000000號行動電話，使被告庚○○、丁○○得以隱
    避等情，已據被告庚○○於警訊時供認在卷（見偵查卷宗第十二頁背面），嗣於
    偵查中亦供稱：「（犯案後到處躲藏，何人資助？）我向己○○借了兩萬元」等
    語，又於甲○審理時供承有向己○○借二萬元，且在板橋時又借得己○○之行動
    電話等情，被告丁○○於警訊時亦供述：「（你逃亡時所持用之0000000
    000號行動電話是何人提供？）該電話是己○○所有，是庚○○向己○○借得
    的」（見偵查卷宗第十五頁背面），而被告庚○○是到汐止後，庚○○打電話給
    己○○借錢，己○○將錢匯入桃園帳戶內，再由庚○○去提領等節，亦據被告丁○○於偵查時供述甚明（見偵查卷第一一四頁背面），被告己○○雖於警訊時矢
    口否認，又於偵查中改稱是二個月前庚○○向其所借，並由證人即己○○之妻壬○○證稱：是庚○○打電話給伊，叫伊匯二萬元，該款項為庚○○的，伊二十七
    日才用自動提款機匯款云云，惟核諸前揭被告庚○○、丁○○所供已有未合，而
    被告庚○○於審理時所稱：是伊叫龔志明之妻打電話給壬○○借二萬元，伊並無
    直接向壬○○借云云，更與證人壬○○所述迥異，被告庚○○與證人壬○○迴護
    被告己○○之情，極為顯然，所稱各節均不足採，是被告己○○於知悉庚○○持
    槍射殺丙○○之事後仍資助二萬元供庚○○做為逃亡費用，並提供其所有之門號
    0000000000號行動電話予被告庚○○、丁○○，使之得以隱避之情事
    ，灼然甚明。（三）承前所述，被告己○○、乙○○等人對庚○○、丁○○持槍
    射擊丙○○一事早已明知，而被告乙○○亦供承有向友人借車自其住處載送庚○○、丁○○等人至桃園縣八德市龔志明之住處一節，復核與被告庚○○、丁○○
    於偵審中供承係在案發之同日中午即到達乙○○位於臺北縣板橋市之住處與己○○等人會合，至同日晚上，即由被告乙○○駕駛汽車搭載渠等至桃園縣八德市龔
    志明住處藏匿等情均屬相符，並有證人戊○○證述屬實，足認被告乙○○確係以
    藏匿人犯之犯意而藏匿被告庚○○、丁○○。綜上，被告己○○、乙○○上開所
    辯，要係卸責之詞，委無足採，罪證明確，犯行均堪認定。
二、核被告己○○所為，係犯刑法第一百六十四條第一項使犯人隱避罪。另被告乙○○所為，則係犯刑法第一百六十四條第一項之藏匿犯人罪。爰審酌被告等犯罪之
    動機、目的、手段及犯罪後態度等一切情狀，分別量處如主文所示之刑，並諭知
    易科罰金之折算標準，以資懲儆。又扣案之門號0000000000號行動電
    話一具，係供被告己○○犯罪所用之物，且為被告己○○所有，業經被告供明在
    卷，爰依刑法第三十八條第一條第二項規定，併予宣告沒收。
參、被告辛○○部分：
一、公訴意旨略以：被告辛○○於被告庚○○、丁○○告知在前揭時地槍擊丙○○之
    事後，另得知以丁○○名義申辦，而由庚○○所使用之門號000000000
    0行動電話遺留案發現場，仍依被告庚○○所託，將上述行動電話辦理掛失，而
    隱匿關係庚○○、丁○○殺人案件之證據，因認被告辛○○涉有刑法第一百六十
    五條之隱匿證據罪等語。
二、按犯罪事實應依證據認定之，無證據不得推定其犯罪事實，為刑事訴訟法第一百
    五十四條所明定。又刑法第一百六十五條所稱隱匿證據係指隱蔽藏匿刑事證據，
    使其不易為人發現，致未能發生證據力之謂。
三、訊據被告辛○○固坦承係依被告庚○○所託將上述行動電話辦理掛失，惟矢口否
    認有隱匿刑事證據犯行。經查，本件所涉情節乃係辦理行動電話之掛失，依行動
    電話之使用，於遺失時使用者必先向所申辦之電信公司辦理掛失，以免遭他人拾
    得手機後盜打使用，故本件縱使被告庚○○於槍擊案發之時同將行動電話遺失在
    場，能否拾回已無法掌控，但該行動電話既非兇器，而其於手機掛失後，仍可依
    內在晶片查明使用者之身分資料，不因報請掛失而能隱匿使用者，尚無涉任何隱
    匿情節，亦不因本件事涉刑事案件即對行動電話使用者申辦掛失之事項而異其評
    價，核與隱匿刑事證據罪之構成要件有間，自難以該罪相繩。此外復查無其他積
    極、具體確切之證據足資認定被告辛○○有隱匿刑事證據之犯行，是因不能證明
    被告辛○○犯罪，應為無罪判決之諭知。
據上論斷，應依刑事訴訟法第二百九十九條第一項前段、第三百零一條第一項，槍砲
彈藥刀械管制條例第十一條第四項、第十二條第四項，刑法第十一條前段、第二十八
條、第二百七十一條第二項、第一項、第一百六十四條第一項、第二十六條前段、第
五十五條、第四十一條第一項前段、第四十二條第二項、第五十一條第五款、第三十
八條第一項第一款、第二款，罰金罰鍰提高標準條例第二條，現行法規所定貨幣單位
折算新臺幣條例第二條，判決如主文。
本案經檢察官吳春麗到庭執行職務
中      華      民      國    九十二    年      一      月     三十     日
                                      臺灣臺北地方法院刑事第九庭
                                          法  官  張  江  澤
右正本證明與原本無異。
如不服本判決，應於判決送達後十日內，向甲○提出上訴狀。
                                          書記官  陳  泰  寧
中      華      民      國    九十二    年      二      月       十     日
附錄本案論罪科刑法條全文：
槍砲彈藥刀械管制條例第十一條：
未經許可製造、販賣或運輸第四條第一項第一款所稱其他可發射金屬或子彈具有殺傷
力之各式槍者，處五年以上有期徒刑，併科新臺幣一千萬元以下罰金。
未經許可、轉讓、出租或出借前項所列槍者，處三年以上十年以下有期徒刑，併科
新臺幣七百萬以下罰金。
意圖供自己或他人犯罪之用，而犯前二項之罪者，處無期徒刑或七年以上有期徒刑，
併科新臺幣一千萬元以下罰金。
未經許可，持有、寄藏或意圖販賣而陳列第一項所列槍者，處一年以上七年以下有
期徒刑，併科新臺幣七百萬元以下罰金。
第一項至第三項之未遂犯罰之。
槍砲彈藥刀械管制條例第十二條：
未經許可，製造、販賣或運輸子彈者，處一年以上七年以下有期徒刑，併科新臺幣五
百萬元以下罰金。
未經許可，轉讓、出租或出借子彈者，處六月以上五年以下有期徒刑，併科新臺幣三
百萬元以下罰金。
意圖供自己或他人犯罪之用，而犯前二項之罪，處三年以上十年以下有期徒刑，併科
新臺幣七百萬元以下罰金。
未經許可，持有、寄藏或意圖販賣而陳列子彈者，處五年以下有期徒刑，併科新臺幣
三百萬元以下罰金。
第一項至第三項之未遂犯罰之。
刑法第二百七十一條：
殺人者，處死刑、無期徒刑或十年以上有徒刑。
前項之未遂犯罰之。
預備犯第一項之罪者，處二年以下有期徒刑。
刑法第一百六十四條：
藏匿犯人或依法逮捕拘禁之脫逃人或使之隱避者，處二年以下有期徒刑、拘役或五百
元以下罰金。
意圖犯前項之罪而頂替者，亦同。


司法院資訊處製作；財團法人民間司法改革基金會備份。
